臺灣臺中地方法院刑事判決　　　　　　　　　　　　　九十一年度易字第一四號
　　公　訴　人　臺灣臺中地方法院檢察署檢察官
　　被　　　告　乙○○
右列被告因竊盜案件，經檢察官提起公訴（九十年度偵字第二一六五七號），本院判
決如左：
    主  文
乙○○竊盜，未遂，累犯，處有期徒刑陸月，如易科罰金，以參佰元折算壹日。並應
於刑之執行完畢或赦免後令入勞動場所強制工作壹年。
    事  實
一、乙○○前曾於民國六十二年間因竊盜案件，經本院判處有期徒刑六月，緩刑二年
    確定；於六十八年間因竊盜案件，經本院判處有期徒刑一年六月，且刑前強制工
    作，嗣經台灣高等法院台中分院駁回其上訴而告確定；於七十四年間因竊盜、詐
    欺案件，經本院判處應執行刑為有期徒刑一年二月而告確定；於七十五年間因竊
    盜案件，經本院判處有期徒刑三年，且刑前強制工作，嗣經台灣高等法院台中分
    院駁回其上訴，於七十七年間減刑為有期徒刑一年六月，刑前強制工作，八十年
    間再減為有期徒刑九月，刑前強制工作而告確定；於八十年間因竊盜案件，經本
    院判處有期徒刑八月確定；於八十一年間因賭博案件，經本院判處罰金一千五百
    元而告確定；於八十一年因恐嚇案件，經台灣高等法院台中分院判處有期徒刑一
    年二月而告確定；於八十四年間因準強盜案件，經台灣高等法院台中分院判處有
    期徒刑三年六月而告確定；於八十七年間因竊盜案件，經本院判處有期徒刑八月
    而告確定；於九十年三月十七日因竊盜案件，經本院於同年十一月二十六日判處
    拘役四十日，於同年十二月二十四日確定，其有犯罪之習慣。其中於八十四年間
    因準強盜案件，經判處有期徒刑三年六月部分，於八十五年六月二十一日執行至
    八十六年十月二十日止假釋出獄，並付保護管束，保護管束期間於八十七年再犯
    竊盜罪，經本院判處有期徒刑八月確定，於八十七年九月十二日入獄服刑，至八
    十八年二月二十日執行期滿，而上開假釋案亦遭撤銷，並自八十八年二月二十一
    日起接續執行撤銷假釋部分有期徒刑一年五月十三日，而於八十九年八月二日執
    行完畢。詎乙○○仍不知悔改，竟意圖為自己不法之所有，於九十年十一月二十
    九日十六時三十分許，在台中市○區○○街道路旁空地，乘甲○○停放該處之車
    牌號碼ＢＬ─四二九九號自用小客車右車門車窗未全部關上之際，伸手入內開啟
    門鎖，進入車內，正在搜尋車內值錢財物之際，為巡邏員警覺得可疑而當場查獲
    ，始未得逞。
二、案經台中市警察局第二分局報請台灣台中地方法院檢察署檢察官偵查起訴。
    理  由
一、訊據被告乙○○對於右開事實均坦承不諱，核與被害人甲○○於警訊時指述情節
    相符，有該訊問筆錄在卷可按，復有現場照片三幀、車籍作業系統─查詢認可資
    料及警員胡志明所製作之職務報告書各一紙附卷可徵，足見被告自白與事實相符
    。本件事證業臻明確，被告犯行洵堪認定。
二、核被告所為，係犯刑法第三百二十條第三項、第一項竊盜未遂罪。被告於八十四
    年間因準強盜案件，經判處有期徒刑三年六月部分，於八十五年六月二十一日執
    行至八十六年十月二十日止假釋出獄，並付保護管束，保護管束期間於八十七年
    再犯竊盜罪，經本院判處有期徒刑八月確定，於八十七年九月十二日入獄服刑，
    至八十八年二月二十日執行期滿，而上開假釋案亦遭撤銷，並自八十八年二月二
    十一日起接續執行撤銷假釋部分有期徒刑一年五月十三日，而於八十九年八月二
    日執行完畢，此觀卷附台灣台中地方法院檢察署刑案資料查註紀錄表及台灣高等
    法院被告全國前案紀錄表各一紙存卷可據，其於執行完畢後五年內再犯本件有期
    徒刑以上之罪，為累犯，依刑法第四十七條規定加重其刑。又被告著手竊取財物
    未得逞，為未遂犯，應依刑法第二十六條前段規定減輕其刑，並依法先加後減之
    。爰審酌被告素行不佳，屢次行竊，且於前案（九十年三月犯案該次）在九十年
    十一月二十六日判決宣示後未幾，僅隔三日復罹犯本案，雖未能取得任何財物，
    被害人損失不致擴大，然卻故計重施，顯然不知警惕，暨考其犯後態度尚稱良好
    等一切情狀，量處如主文所示之刑，並諭知易科罰金之折算標準。末查，被告曾
    犯如事實欄所述犯行，有前開紀錄表、本院九十年度易字第二六一五號判決書一
    份存卷可考，犯案累累，未曾間斷，被告亦直承其無正當工作，無謀生能力，致
    屢次犯案，其有犯罪之習慣至明，爰依刑法第九十條規定，令其於刑之執行完畢
    或赦免後入勞動場所強制工作壹年，以資矯治。
據上論斷，應依刑事訴訟法第二百九十九條第一項前段，刑法第三百二十條第三項、
第一項、第四十七條、第二十六條前段、第四十一條第一項前段，罰金罰鍰提高標準
條例第一條前段、第二條，判決如主文。
中      華      民      國      九十一      年    三    月    二十六    日
                                        法  官    賴  妙  雲
右正本證明與原本無異。
如不服本判決，應於送達後十日內向本院提出上訴狀 （須附繕本） ，上訴於台灣高等
法院台中分院。
                                        書記官
中      華      民      國      九十一      年    三    月    二十六    日
附錄論罪科刑法條
刑法第三百二十條第三項、第一項
意圖為自己或第三人不法之所有，而竊取他人之動產者，為竊盜罪，處五年以下有期
徒刑、拘役或五百元以下罰金。
意圖為自己或第三人不法之利益，而竊佔他人之不動產者，依前項之規定處斷。
前二項之未遂犯罰之。
